臺灣桃園地方法院民事裁定　九十一年度全聲字第二三一號
　　聲　請　人　乙○○
　　相　對　人　甲○○
右當事人間聲請假扣押事件，聲請人即債務人聲請撤銷假扣押，本院裁定如左：
    主      文
聲請駁回。
聲請費用由聲請人負擔。
    理      由
一、按本案尚未繫屬者，命假扣押之法院應依債務人聲請，命債權人於一定期間內起
    訴；債權人不於前項期間內起訴者，債務人得聲請命假扣押之法院撤銷假扣押裁
    定，民事訴訟法第五百二十九條定有明文。再假扣押制度之目的在於確保債權人
    之將來強制執行，惟恐債權人濫用假扣押制度，利用假扣押裁定對債務人之財產
    為保全執行，放任假扣押之暫時性狀態長久繼續存在，造成債務人經濟及精神上
    之危害，故本法設置前開第五百二十九條規定，由債務人督促聲請法院命債權人
    限期起訴；此所謂「起訴」，係指依訴訟程序提起訴訟得以確定私權之存在而取
    得給付之確定判決而言，若債權人已於假扣押聲請前或以後就假扣押之本案訴訟
    起訴者，則無債務人依民事訴訟法第五百二十九條第二項規定聲請撤銷假扣押裁
    定之情，此觀諸前開法條規定自明。
二、本件聲請意旨略以：相對人即債權人前依兩造間之車禍糾紛，聲請鈞院對聲請人
    於九十一年二月二十一日以九十一年度全柏字第八四二號裁定准予假扣押，就聲
    請人所有之薪資、存款等金錢債權為假扣押之執行（九十一年度執全字第五七二
    號）。惟本件假扣押裁定核發後，相對人遲未起訴，經聲請人聲請相對人限期起
    訴，並經鈞院於九十一年五月十三日以九十一年度聲字第二八八號裁定命相對人
    於收受該裁定後七日內，就其欲保全執行之請求，向管轄法院起訴，惟相對人仍
    未於該裁定所示期間內起訴，爰依據民事訴訟法第五百二十九條第二項之規定，
    聲請撤銷假扣押裁定等語。
三、查聲請人主張相對人前依兩造間之車禍糾紛，聲請鈞院對聲請人於九十一年二月
    二十一日以九十一年度全柏字第八四二號裁定准予假扣押，就聲請人所有之薪資
    、存款等金錢債權為假扣押之執行（九十一年度執全字第五七二號），嗣後經聲
    請人聲請相對人限期起訴，並經本院於九十一年五月十三日以九十一年度聲字第
    二八八號裁定命相對人於收受該裁定後七日內，就其欲保全執行之請求，向管轄
    法院起訴等事實，為相對人所不爭執，並有本院依職權調閱九十一年度聲字第二
    八八號限期起訴卷宗查閱無訛。依上開卷宗所附聲請人提出限期起訴之聲請狀所
    載，應認兩造間之本案爭執係為車禍糾紛，而相對人於九十一年六月七日收受前
    開裁定後，即就兩造間之車禍糾紛向本院起訴請求被告應給付原告新台幣（下同
    ）一百二十五萬元，及其中一百萬元，自民國九十一年一月一日起、其中二十五
    萬元自起訴狀繕本送達之翌日起，至清償日止，按年息百分之五計算之利息，有
    相對人於九十一年七月十二日陳報經本院九十一年六月十三日陳報之起訴狀一份
    為證，且本案業經本院以九十一年度壢調字第八三號案件受理中，此有本院依職
    權調閱該案卷宗查核屬實。綜上，應認相對人於收受前開限期起訴之裁定後，即
    就其欲保全執行之請求，提起本案訴訟，是聲請人依民事訴訟法第五百二十九條
    第二項之規定，聲請撤銷假扣押裁定，經核與法不符，應予駁回。
四、依民事訴訟法第九十五條、第七十八條，裁定如主文。
中　　　華　　　民　　　國　　九十一　　年　　　七　　　月　　二十三　　日
                              臺灣桃園地方法院民事第二庭
~B法　　　官　陳心婷
右為正本係照原本作成
如對本裁定抗告須於裁定送達後十日內向本院提出抗告狀
中　　　華　　　民　　　國　　九十一　　年　　　七　　　月　　三十一　　日
~B法院書記官　黃文琪
